en: Chicken carcass
fr: Carcasse de poulet

en: Ground chicken meat
fr: Viande de poulet hachée

en: Frozen ground chicken meat
fr: Viande de poulet hachée surgelée

en: Chicken feet
fr: Pattes de poulets

en: Frozen chickens
fr: Poulets surgelés

en: Duck legs, duck leg, ducks legs, ducks leg
de: Entenfüße
fi: ankan koivet
fr: Cuisses de canard, cuisses de canards, cuisse de canard, cuisse de canards
hr: Pačje noge
it: Zampe di anatra
nl: Eendenbouten

en: Frozen duck legs
fr: Cuisses de canard surgelées

en: Duck leg meat with skin
fr: Cuisse de canard desossée avec peau, Cuisse de canard avec peau desossée

en: Turkey breasts
de: Truthahnbrüste
es: Pechuga de pavo
fi: kalkkunan rinnat
fr: Blancs de dinde, blancs de dindes, blanc de dindes, blanc de dinde
hr: Pureća prsa
it: Petti di tacchino
nl: Kalkoenborsten

en: Turkey wings
fr: Ailes de dinde

en: Frozen turkey wings
fr: Ailes de dinde surgelées

en: Turkey cutlets
ca: Costelles de gall d'indi, Costelles d'indiot
de: Putenschnitzel
fi: kalkkunaleikkeleet
fr: Escalopes de dinde, escalopes de dindes, escalope de dinde, escalope de dindes
hr: Pureći kotleti
it: Cotolette di tacchino
nl: Kalkoenkoteletten, Kalkoenkotelet

en: Sautéed turkey escalope with salt, Pan-fried turkey escalope with salt
fr: Escalope de dinde sautée, Escalope de dinde poêlée

en: Roasted turkey escalope, Baked turkey escalope
fr: Escalope de dinde rôtie, Escalope de dinde cuite au four

en: Roasted turkey meat, baked turkey meat
fr: Rôtis de dinde, rôtis de dindes, rôti de dinde, rôti de dindes

en: Smoked cooked turkey
fr: Dinde cuite fumée

en: Turkey thighs, Turkey leg meat
fr: Cuisses de dinde, cuisses de dindes, cuisse de dinde, cuisse de dindes
hr: Pureći bataci
nl: Kalkoendijen

en: Frozen turkey thighs
fr: Cuisses de dinde surgelées

en: Minced turkey ham, grated turkey ham, diced turkey ham
fr: Allumettes de dinde, jambon de dinde en cubes, allumette de dinde, alumette de dinde

en: Turkey bacon
fr: Bacons de dindes, bacons de dinde, bacon de dindes, bacon de dinde